臺灣高等法院刑事判決　　　　　　　　100年度上易字第666號
上　訴　人　臺灣新竹地方法院檢察署檢察官
被　　　告　張玉錡
上列上訴人因被告竊盜等案件，不服臺灣新竹地方法院99年度審
易字第948 號，中華民國100 年1 月14日第一審判決（起訴案號
：臺灣新竹地方法院檢察署99年度偵字第4715號），提起上訴，
本院判決如下：
    主  文
原判決撤銷，發回臺灣新竹地方法院。
    理  由
一、按依刑事訴訟法第七編之一（協商程序）所為之科刑判決，
    不得上訴。但有刑事訴訟法第455 條之4 第1 項第1 款、第
    2 款、第4 款、第6 款、第7 款所定情形之一，或協商判決
    違反同條第2 項之規定者，不在此限；對於協商判決之上訴
    ，第二審法院之調查以上訴理由所指摘之事項為限，第二審
    法院認為上訴有理由者，應將原審判決撤銷，將案件發回第
    一審法院依判決前之程序更為審判。刑事訴訟法第455 條之
    10第1 項、第2 項、第3 項分別定有明文。
二、原協商判決以：（一）被告張玉錡前於民國93年間，因連續
    施用第一、二級毒品案件，經本院於93年12月14日以93年度
    上訴字第2830號判決分別判處有期徒刑11月(1) 、9 月(2)
    ，併定應執行刑有期徒刑1 年6 月；復於93年間，因搶奪案
    件，經原審法院於95年1 月11日以94年度訴字第191 號判決
    判處有期徒刑10月(3) ，經提起上訴及撤回上訴，而於95年
    3 月20日確定；又於94年間，因連續施用第一、二級毒品案
    件，經原審法院於94年6 月28日以94年度訴字第431 號判決
    分別判處有期徒刑10月(4) 、8 月(5) ，併定應執行刑有期
    徒刑1 年6 月；前開各案，嗣經原審法院於96年8 月30日以
    96 年 度聲減字第1741號裁定分別就(1)(2)(3) 部分減為有
    期徒刑5 月又15日、4 月又15日、5 月，併定應執行有期徒
    刑1 年2 月確定( 甲) ；就(4)(5)部分減為有期徒刑5 月、
    4 月，併定應執行刑有期徒刑9 月確定( 乙) ，上開( 甲)(
    乙) 接續執行，甫於97年4 月1 日縮刑期滿執行完畢（併執
    行拘役100 日）。（二）詎被告張玉錡不知悔改，於99年6
    月6 日（起訴書誤載為6 月7 日）下午6 時許，在新竹市○
    ○路棒球場門口，明知某真實姓名年籍不詳，綽號「阿輝」
    之成年男子（所涉竊盜犯行，另由警方追查中）所交付車牌
    號碼722-BTS 號之重型機車（上開車牌號碼722- BTS號重型
    機車1 臺所有人為施永行、該車引擎號碼：KC736363號，於
    99年5 月29日上午10時許至同日下午1 時33分許前之某時，
    在桃園縣桃園市○○路45號前發現遭竊），係來路不明之贓
    物，竟仍基於收受贓物之犯意，予以收受而供做代步工具。
    （三）被告張玉錡與綽號「阿輝」之成年男子共同基於意圖
    為自己不法所有之竊盜犯意聯絡，於99年6 月6 日晚間9 時
    許之夜間，共同騎乘車牌號碼722-BTS 號之重型機車，前往
    莊勝強位於新竹市○區○○街173 號之住處，先由綽號「阿
    輝」之成年男子自上址防火巷後面攀爬進2 樓屋內後，再自
    屋內開啟大門，嗣由被告張玉錡自大門無故侵入莊勝強上開
    住處（侵入住居部分，未據告訴），2 人共同徒手竊取莊勝
    強所有置於屋內之獅子會紀念品（數量不詳）及變壓器1 個
    （價值約新臺幣【下同】5 、6000元）等物，得手後據為己
    有（上開物品均尚未尋獲）。被告張玉錡臨走前先開啟上址
    防火巷後門之門鎖以便翌日再為竊盜犯行，隨後從大門騎乘
    上開重型機車逃逸（綽號「阿輝」之成年男子所涉共同加重
    竊盜犯行，另由警方追查中）。（四）復被告張玉錡與綽號
    「阿輝」之成年男子共同基於意圖為自己不法所有之竊盜犯
    意聯絡，又於翌日即99年6 月7 日凌晨1 時許之夜間，共同
    騎乘上開重型機車，返回莊勝強位於新竹市○區○○街173
    號之住處，趁防火巷鐵門門鎖未上鎖且莊勝強及其家人熟睡
    之際，自後門防火巷鐵門無故侵入莊勝強上開住處（侵入住
    居部分，未據告訴），共同徒手竊取莊勝強所有置於屋內之
    POLYVIEW電腦螢幕1 臺、電腦主機1 臺、鍵盤1 個、書包2
    個、BENQ筆記型電腦1 臺、中華電信MOD 主機1 臺、手工杯
    2 個、玉石1 個、手機1 支、車牌號碼709-GKG 號重型機車
    鑰匙1 串等物，得手後再將前揭物品共同搬上莊勝強所有且
    停放於上開住處大門外之車牌號碼0588-HJ 號自用小客車內
    ，因搬運過程中發出聲響為莊勝強發覺有異查看後，發現莊
    勝強正在搬運上開所竊得之財物，而綽號「阿輝」之成年男
    子已先行逃逸（綽號「阿輝」之成年男子所涉共同加重竊盜
    犯行，另由警方追查中），嗣莊勝強報警處理，而為警當場
    查獲並扣得POLYVIEW電腦螢幕1 臺、電腦主機1 臺、鍵盤1
    個、書包2 個、BENQ筆記型電腦1 臺、中華電信MOD 主機1
    臺、手工杯2 個、玉石1 個、手機1 支、車牌號碼709- GKG
    號重型機車鑰匙1 串等物（總共價值約12萬元）及車牌號碼
    722-BTS 號重型機車1 部（含機車鑰匙1 支），並經被告張
    玉錡供稱上揭（二）、（三）之犯罪事實，始循線查知上情
    （上開POLYVIEW電腦螢幕1 臺、電腦主機1 臺、鍵盤1 個、
    書包2 個、BENQ筆記型電腦1 臺、中華電信MO D主機1 臺、
    手工杯2 個、玉石1 個、手機1 支、車牌號碼709- GKG號重
    型機車鑰匙1 串，業已發還莊勝強具領保管；車牌號碼722-
    BTS 號重型機車1 部【含機車鑰匙1 支】，業已發還施永行
    具領保管）。經協商程序，判處被告犯收受贓物罪，累犯，
    處有期徒刑4 月。又共同犯夜間侵入住宅竊盜罪，累犯，處
    有期徒刑8 月。又共同犯夜間侵入住宅竊盜罪，累犯，處有
    期徒刑8 月。應執行有期徒刑10月。
三、檢察官上訴意旨略以：本案被告、公設辯護人與檢察官於99
    年12月31日在臺灣新竹地方法院合意認罪協商兩罪，內容為
    ：收受贓物罪，處有期徒刑4 月；加重竊盜罪，處有期徒刑
    8 月，應執行有期徒刑10月。惟事後原審於判決主文竟增列
    ：「又共同犯夜間侵入住宅竊盜罪，累犯，處有期徒刑8 月
    」，判決被告犯3 罪，與當時協商內容不符，有損被告權益
    ，顯然違背法令，爰依法提起上訴等語。
四、經查：被告於原審準備程序中就檢察官起訴之犯罪事實承認
    犯罪，檢察官乃聲請原審法院改依協商程序而為判決，而本
    件當事人協商合意內容為：被告就起訴書所載收受贓物罪，
    願受有期徒刑4 月之宣告；就起訴書所載加重竊盜罪，願受
    有期徒刑8 月之宣告，合併應執行有期徒刑10月，此有原審
    99年12月31日準備程序筆錄、協商程序筆錄及臺灣新竹地方
    法院檢察署檢察官協商判決聲請書在卷可稽。惟原審於判決
    主文欄內，卻記載被告犯收受贓物罪，累犯，處有期徒刑4
    月。又共同犯夜間侵入住宅竊盜罪，累犯，處有期徒刑8 月
    。又共同犯夜間侵入住宅竊盜罪，累犯，處有期徒刑8 月。
    應執行有期徒刑10月。顯與前揭協商合意範圍不符，原判決
    逾越協商合意範圍而為判決，自有未當。檢察官上訴意旨指
    摘及此，為有理由，自應由本院將原判決撤銷，將案件發回
    臺灣新竹地方法院依判決前之程序更為審判。
五、本件準用刑事訴訟法第372條規定，爰不經言詞辯論，而為
    判決。
據上論斷，應依刑事訴訟法第372條、第455條之10第3項、第455
條之11，判決如主文。
中    華    民    國   100    年    3     月    29    日
                    刑事第十二庭審判長法  官  蔡永昌
                                      法  官  蘇隆惠
                                      法  官  王美玲
以上正本證明與原本無異。
不得上訴。
                                      書記官  蔡儒萍
中    華    民    國   100    年    3     月    29    日